臺灣彰化地方法院刑事判決　　　　　　　 96年度易字第668號
公　訴　人　臺灣彰化地方法院檢察署檢察官
被　　　告　乙○○
　　　　　　甲○○
上列被告等因竊盜案件，經檢察官提起公訴（九十六年度偵字第
二六六三號），本院判決如下：
    主  文
乙○○、甲○○共同竊盜，各處有期徒刑貳月，如易科罰金，均
以新臺幣壹仟元折算壹日；又共同竊盜，各處有期徒刑貳月，如
易科罰金，均以新臺幣壹仟元折算壹日；又共同竊盜，各處有期
徒刑貳月，如易科罰金，均以新臺幣壹仟元折算壹日。各應執行
有期徒刑肆月，如易科罰金，均以新臺幣壹仟元折算壹日。
    事  實
一、乙○○、甲○○係兄弟關係，二人共同基於意圖為自己不法
    所有之竊盜犯意聯絡，先後共同為下列竊盜之犯行：
  (一)於民國九十六年二月六日凌晨二時三十分許，在彰化縣秀水
    鄉○○村○○街五六三號、丁○○住宅前，共同徒手竊取丁○○所有、置放在該住宅外之二輪手推車一部（價值約新臺
    幣【下同】一千二百元）。
  (二)於九十六年二月六日凌晨二時三十分許竊得上開二輪手推車
    後，旋即至相鄰之彰化縣秀水鄉○○村○○街五六三之一號
    、丙○○所經營之炯興空調公司旁，共同徒手竊取丙○○所
    有、置放在該公司外、總重約六十三公斤之短截鋁管一批（
    與事實欄一(三)部分合計價值約九千元），得手後，即以上開
    二輪手推車載運竊得之短截鋁管至彰化縣秀水鄉○○村○○
    路五號、張正傑所經營之展立企業社資源回收場，以二千八
    百三十五元之價格，將該批短截鋁管出售與不知情之張正傑
    ，所得款項業已朋分花用殆盡。
  (三)於同月九日凌晨二時三十分許，再前往炯興空調公司上址，
    共同竊取丙○○所有、置放在該公司外、總重約八十四公斤
    之短截鋁管一批（與事實欄一(二)部分合計價值約九千元），
    得手後，即以上開二輪手推車載運竊得之短截鋁管至展立企
    業社資源回收場上址，以四千元百元之價格，將該批短截鋁
    管出售與不知情之張正傑，所得款項業已朋分花用殆盡。
二、嗣經丙○○發現短截鋁管失竊，而報警處理，經警循線查獲
    ，並在彰化縣秀水鄉○○村○○○街八號旁空地內，扣得上
    開二輪手推車一部（經警發還丁○○）。
三、案經彰化縣警察局鹿港分局報告臺灣彰化地方法院檢察署檢
    察官偵查起訴。
    理  由
一、按被告以外之人於審判外之言詞或書面陳述，除法律有規定
    者外，不得作為證據。被告以外之人於審判外之陳述，雖不
    符前四條之規定，而經當事人於審判程序同意作為證據，法
    院審酌該言詞陳述或書面陳述作成時之情況，認為適當者，
    亦得為證據。當事人、代理人或辯護人於法院調查證據時，
    知有第一百五十九條第一項不得為證據之情形，而未於言詞
    辯論終結前聲明異議者，視為有前項之同意。刑事訴訟法第
    一百五十九條第一項、第一百五十九條之五分別定有明文。
    經查，證人張正傑、丙○○、丁○○於警詢時之證述，雖屬
    被告以外之人於審判外之言詞陳述，為傳聞證據，然經本院
    於審理時當庭直接提示而為合法之調查，被告二人均未於言
    詞辯論終結前聲明異議，本院復審酌該等言詞陳述係由證人
    出於自由意識而陳述，並無非法取證之情況，依刑事訴訟法
    第一百五十九條之五之規定，認上開證人於警詢時之證述，
    應得採為認定本件犯罪事實所憑之證據。
二、上開犯罪事實，迭經被告乙○○、甲○○於偵訊（偵卷第七
    、八頁）、本院審理（本院卷第十一、十二頁）時，自白不
    諱，核與證人張正傑、丙○○、丁○○成於警詢（警卷第一
    至三、十三、十四、十九至二二頁）時，證述之情節相符，
    並有扣押物品目錄表二紙（警卷第三十、三四頁）、贓物認
    領保管單一紙（警卷第三十六頁）、現場照片八幀（警卷第
    三七至四○頁）在卷可稽，足徵被告之自白確與事實相符。
    本件事證明確，被告乙○○、甲○○竊盜之犯行，均堪認定
    。
三、核被告乙○○、甲○○所為，均係犯刑法第三百二十條第一
    項之普通竊盜罪。又被告二人間，就上開三件竊盜犯行，均
    有犯意聯絡及行為分擔，為共同正犯。被告二人所犯上開三
    件竊盜犯行，係犯意各別，行為互殊，均應予分論併罰。爰
    審酌被告二人正值青壯之年，不思循正當途徑獲取所需，僅
    因缺錢花用，即任意竊取他人財物，嚴重侵害他人權益，然
    考量其等均無前科，此有臺灣彰化地方法院檢察署刑案資料
    查註紀錄表及臺灣高等法院被告前案紀錄表各二份在卷可稽
    ，竊盜手段尚屬平和，所得財物價值不高，以及被告二人犯
    罪後均能坦承犯行，態度尚屬良好等一切情狀，分別量處如
    主文所示之刑，且均諭知易科罰金之折算標準，並各定其應
    執行之刑，及各諭知易科罰金之折算標準。
據上論斷，應依刑事訴訟法第二百九十九條第一項前段，刑法第
二十八條、第三百二十條第一項、第四十一條第一項前段、第二
項、第五十一條第五款，刑法施行法第一條之一第一項、第二項
前段，判決如主文。
本案經檢察官陳茂亭到庭執行職務。
中　　華　　民　　國　　96　　年　　6 　　月　　21　　日
  　              刑事第六庭    法  官  鄭舜元
以上正本證明與原本無異。
如不服本判決，應於判決送達後10日內，向本院提出上訴狀 (須
附繕本)。
告訴人或被害人對於判決如有不服具備理由請求檢察官上訴者，
其上訴期間之計算係以檢察官收受判決正本之日期為準。
中　　華　　民　　國　　96　　年　　6 　　月　　26　　日
                                書記官  呂雅惠
附錄：論罪科刑法條
中華民國刑法第320條
意圖為自己或第三人不法之所有，而竊取他人之動產者，為竊盜
罪，處5年以下有期徒刑、拘役或5百元以下罰金。
意圖為自己或第三人不法之利益，而竊佔他人之不動產者，依前
項之規定處斷。
前二項之未遂犯罰之。
